【裁判字號】    89,易,3033
【裁判日期】    891230
【裁判案由】    竊盜
【裁判全文】
臺灣桃園地方法院刑事判決                        八十九年度易字第三三三號
    公  訴  人  臺灣桃園地方法院檢察署檢察官
    被      告  丁○○
右列被告因竊盜案件，經檢察官提起公訴（八十九年度偵字第一七五○○號），本院
判決如左：
        主  文
丁○○連續攜帶兇器竊盜，處有期徒刑捌月，緩刑伍年。
扣案美工刀壹支、平口鉗壹支及四吋手提砂輪機（含壹片砂輪片）壹具均沒收。
        事  實
一、丁○○意圖為自已不法之所有，並基於竊盜之概括犯意，先後於附表所載之時、
    地，以附表所載之方法，竊取如附表所載之財物，嗣於民國八十九年十一月十二
    日凌晨二時許，在桃園國際機場二期航站穎久工程股份有限公司工務所內為甲○
    ○、丙○○及乙○查獲，並扣得陳榮耀所有之乙支美工刀、平口鉗及乙具四吋手
    提砂輪機（含乙片砂輪片）〈起訴書贅載防火雲母帶〉，始知上情。
二、案經內政部警政署航空警察局報請臺灣桃園地方法院檢察署檢察官偵查起訴。
        理  由
一、訊據被告丁○○對於右揭犯罪事實業於警、偵訊及本院審理中坦承不諱，核與被
    害人穎久工程股份有限公司代表人乙○於警訊及本院八十九年十二月二十一日審
    理中所述情節相符，復據證人甲○○及丙○○於本院八十九年十二月二十一日審
    理中證稱綦詳，此外復有贓物領據、車籍作業系統－查詢認可資料各乙紙在卷可
    稽，另有查獲照片十二幀扣案足憑，更有被告所有美工刀、平口鉗各乙支及四吋
    手提砂輪機乙具扣案足憑，是本件事證明確，被告犯行洵堪認定，應予依法論科
    。
二、查被告於附表編號三所載時、地，既業將被害人穎久工程股份有限公司所有電纜
    線以其所有四吋手提砂輪機切割取下並加以綑綁，顯已破壞原持有支配關係並建
    立新支配關係，尚難謂非已移入自己實力支配之下，最高法院四十九年臺上字第
    九三九號判例可資參照，又電能關本章之罪，以動產論，刑法第三百二十三條定
    有明文，再美工刀、平口鉗及砂輪機，依一般社會健全觀念，客觀上足對人之生
    命、身體構成威脅，且有行兇之可能性及危險性，自屬於刑法第三百二十一條第
    一項第三款所指涉之「兇器」，另窗戶具有防閑之作用，係屬於刑法第三百二十
    一條第一項第二款所稱之安全設備，核被告所為係犯刑法第三百二十條第一項之
    普通竊盜罪（附表編號二該次）、同法第三百二十一條第一項第三款之攜帶兇器
    竊盜罪（附表編號一、三該二次）及同法第三百二十一條第一項第二款之踰越安
    全設備竊盜罪（附表編號四該次），又被告於啟動砂輪機時（竊取電能時，附表
    編號四該次）同時切割竊取電纜線（附表編號三該次），為一行為觸犯二竊盜犯
    行（因電能與電纜線分屬不同之財產監督主體），應依刑法第五十五條想像競合
    犯之規定，從一重之刑法第三百二十一條第一項第三款之攜帶兇器竊盜罪處斷，
    至公訴人固漏未就被告如附表編號四所載之該次犯行據以起訴，惟因此部分與公
    訴人起訴並經本院判決有罪部分，有裁判上一罪之關係，本院自得併予審理，在
    此敘明，再被告先後數次竊盜犯行，時間緊接，觸犯基本犯罪構成要件相同之罪
    名，顯係基於概括犯意為之，為連續犯，應依刑法第五十六條之規定，以刑法第
    三百二十一條第一項第三款之攜帶兇器竊盜罪一罪論，並應依法加重其刑。爰審
    酌被告之犯罪動機、目的、手段、品性、生活狀況、智識程度、犯罪所生危害，
    及被害人穎久工程股份有限公司代表人乙○願宥恕被告之犯行，此節業據乙○於
    本院理時陳稱在卷，及被告犯罪後態度尚稱良好等一切情狀，爰量處如主文所示
    之刑，以資懲戒。末查被告前未曾受有期徒刑以上刑之宣告，有本院被告全國前
    案紀錄表及臺灣桃園地方法院檢察署刑案資料查註紀錄表各乙紙附卷可稽，其因
    一時失慮，短於思慮，致觸犯本案犯行，經此科刑教訓，日後當知所警惕，信無
    再犯之虞，具有積極有利於改善之社會徵兆，本院認其所受前開刑之宣告，以暫
    不執行為適當，併予宣告緩刑五年，以啟自新。
三、扣案之乙支美工刀、平口鉗及乙具四吋手提砂輪機（含乙片砂輪片）係被告所有
    供犯罪所用之物，此節業據被告供明在卷，爰依刑法第三十八條第一項第二款之
    規定宣告沒收之。
據上論斷，應依刑事訴訟法第二百九十九條第一項前段，刑法第五十六條、第三百二
十一條第一項第三款、第七十四條第一款、第三十八條第一項第二款，判決如主文。
本案經檢察官何祖舜到庭執行職務。
中      華      民      國    八十九    年     十二     月    三十      日
                                臺灣桃園地方法院刑事第五庭
                                      法  官  林信旭
右正本證明與原本無異。
如不服本判決，應於判決送達後十日內，向本院提出上訴狀。
                                      書記官  吳一凡
中      華      民      國    九十      年       一     月      二      日
附錄論罪科刑依據之法條：刑法第三百二十一條第一項第三款。
刑法第三百二十一條
犯竊盜罪而有左列情形之一者，處六月以上五年以下有期徒刑：
一、於夜間侵入住宅或有人居住之建築物、船艦或隱匿其內而犯之者。
二、毀越門扇、牆垣或其他安全設備而犯之者。
三、攜帶兇器而犯之者。
四、結夥三人以上而犯之者。
五、乘火災、水災或其他災害之際而犯之者。
六、在車站或埠頭而犯之者。
前項之未遂犯罰之。
附表：
┌──┬─────┬──────┬───────┬───────┬─────┐
│編號│時間      │地點        │竊取方法      │竊取物品，被害│備考      │
│    │          │            │              │人            │          │
├──┼─────┼──────┼───────┼───────┼─────┤
│一  │八十九年十│新竹市○○路│攜帶其所有乙支│ＪＵ－０７０７│竊取上開二│
│    │一月八日上│公園旁空地  │客觀上可供兇器│號車牌二面，億│面車牌所使│
│    │午七時許  │            │使用，足對人之│山企業社      │用之平口鉗│
│    │          │            │生命、身體產生│              │於編號三所│
│    │          │            │危險之平口鉗  │              │載時、地查│
│    │          │            │              │              │扣        │
├──┼─────┼──────┼───────┼───────┼─────┤
│二  │八十九年十│桃園國際機場│以徒手方式竊取│五十四公斤電纜│          │
│    │一月十一日│二期航站穎久│              │線，穎久工程股│          │
│    │上午十一時│工程股份有限│              │份有限公司    │          │
│    │二十分許  │公司工務所材│              │              │          │
│    │          │料堆置場    │              │              │          │
├──┼─────┼──────┼───────┼───────┼─────┤
│三  │八十九年十│桃園國際機場│攜帶其所有乙支│約一百公斤電纜│          │
      │一月十一日│二期航站穎久│客觀上可供兇器│線，穎久工程股│
│    │下午九時許│工程股份有限│使用，足對人之│份有限公司    │          │
│    │          │公司工務所材│生命、身體產生│              │          │
│    │          │料堆置場    │危險之平口鉗、│              │          │
│    │          │            │美工刀及乙具四│              │          │
│    │          │            │吋手提砂輪機切│              │          │
│    │          │            │割電纜線      │              │          │
├──┼─────┼──────┼───────┼───────┼─────┤
│四  │八十九年十│桃園國際機場│踰越安全設備（│榮工處餐廳之電│          │
│    │一月十一日│榮工處餐廳  │窗戶）竊取    │能，榮工處    │          │
│    │下午九時許│            │              │              │          │
└──┴─────┴──────┴───────┴───────┴─────┘


司法院資訊處製作；財團法人民間司法改革基金會備份。
